臺灣高等法院臺中分院刑事判決　　　　　　　　　　　九十三年度上訴字第四三號
　　上　訴　人　臺灣彰化地方法院檢察署檢察官
　　上　訴　人
　　即　被　告　丁○○
　　選任辯護人　林坤勇
右上訴人因違反槍砲彈藥刀械管制條例案件，不服臺灣彰化地方法院九十二年度訴字
第七一六號中華民國九十二年十一月二十日第一審判決（起訴案號：臺灣彰化地方法
院檢察署九十一年度偵字第四六三二號），提起上訴，本院判決如左：
    主      文
上訴駁回。
    事      實
一、丁○○未經許可，於民國 (下同 )八十九年六、七月間，在彰化縣鹿港鎮某不詳
    地址工廠內利用車床，並以鞭炮內挖取之火藥充填，及利用玩具槍子彈之底火，
    製造具有殺傷力之九０手槍用之土造子彈一顆；嗣又於九十一年七月初，在綽號
    「阿彬」（「阿彬」本名「乙○○」，其涉案部分另由臺灣彰化地方法院檢察署
    檢察官偵辦中）男子之教唆下，以每支新臺幣（下同）六千元之代價，為「阿彬
    」製造槍枝主要組成零件之槍管；丁○○即於同年月二日及八日，接續二次分別
    攜帶鐵管一支及七支，至丙○○（另由臺灣彰化地方法院檢察署檢察官為不起訴
    處分）所經營之「三慎精密股份有限公司」，謊稱其欲製造模型飛機用零件，並
    告知欲鑽孔之形狀，使不知情之丙○○為其進行七支槍管之加工製造，惟槍管加
    工後，尚未具相當之精密度而未完成，致丁○○雖前後將該槍管交付「阿彬」達
    五、六次，然其精密度因始終未達「阿彬」之要求而遭退回，丁○○將其中三支
    未能製造完成之槍管丟棄於不詳處所（未尋獲），將餘四支槍管半成品置放於其
    所有之車牌號碼三Ｑ－三五三五號自小客車內。嗣於九十一年七月十五日十二時
    許，為員警持搜索票搜索住於同址 (即彰化縣伸港鄉○○村○○路○段一○○○
    巷九號)丁○○之兄蔡勝帆違反槍砲彈藥刀械管制條例案件相關證物時，丁○○
    同意員警對其住處、使用車輛進行搜索後，在前揭自小客車內，起出前述槍管半
    成品四支、具殺傷力之九０手槍用土造子彈一顆。
二、案經彰化縣警察局和美分局報告臺灣彰化地方法院檢察署檢察官偵查起訴。
    理      由
一、訊據被告丁○○坦承經警查扣土造子彈一顆及鐵管四支之事實，惟矢口否認有製
    造子彈及槍枝主要零件之犯行，辯稱：子彈一顆是伊拾獲，不可能只製造一顆，
    在警局中警察要伊說是自己做的，鐵管是朋友拿給伊，叫伊拿去加工，伊不知道
    是槍管，況且也無法組合，沒有殺傷力，實際上該鐵管是六角板手云云。
、按搜索，經受搜索人出於自願性同意者，得不使用搜索票，刑事訴訟法第一百三
    十一條之一定有明文，本件員警雖持對被告之兄蔡勝帆為搜索對象之搜索票，搜
    索蔡勝帆之住處，惟蔡勝帆與被告丁○○均住於同一處所，有搜索票影本附卷可
    稽，又員警於進入該處搜索時，有出示證件並取得被告丁○○之同意，亦經被告
    丁○○於搜索筆錄內簽名、蓋指印，為被告丁○○所不否認，亦有該搜索筆錄在
    卷可憑，本件搜索於法並無不合，搜得之證物，自得為證據，又被告爭執警訊筆
    錄未依其所言記載，此部分確無錄音帶可供參酌，警訊筆錄之製作違反刑事訴訟
    法第一百條之一訊問被告應全程連續錄音之規定，自無證據能力，爰不予採酌，
    合先敘明。
、經查被告於偵查中供承：「子彈一發是我製作的」（見偵卷第六頁）、「子彈是
    我好奇製造的，是卷附照片所示的子彈，火藥是用鞭砲內的火藥，底火用玩具槍
    彈內的」、「子彈部分在朋友工廠的車床製造的」、「子彈是八十九年六、七月
    份製造的，在鹿港工廠，目前關閉了」（見偵卷第二十一頁、二十二頁）等語，
    被告於偵查中就其製造子彈之動機、方法、時間、地點詳細供述，苟非被告製造
    何以能作此供述，而扣案之子彈一顆，經送內政部警政署刑事警察局鑑定，認係
    土造九０手槍子彈，經試射可擊發，認具有殺傷力，有該局九十一年七月二十五
    日刑鑑字第０九一０一九二八０八號槍彈鑑定書附卷可稽，又員警因同時查獲疑
    似製造槍枝、子彈之工具一批、底火等物，才於移送書載及被告有製作槍枝、子
    彈罪嫌，已據證人即承辦本件員警陳宇忠於原審法院到庭結證，被告之警訊筆錄
    ，員警亦無問及子彈是否為其製造，及其相關細節，製造子彈罪嫌主要係基於查
    獲物品之客觀事實，並非根據被告之供述，況被告已成年，有相當閱歷及社會經
    驗，自不致僅因員警之唆使，即刻意隱瞞拾獲子彈之真相，卻於偵訊中供陳其製
    造子彈之細節，被告上開所辯子彈係其拾獲及員警要伊承認製造云云，均不足採
    ，次查被告於偵查中供稱：「七月間開始製造，彰化紐約刺青館老板乙○○，他
    叫我作槍管給他，我作好拿給他，他說品質未達標準，所以都未成交，我找丙○○製作」、「是彰化紐約刺青館拿塑膠樣品給我看，要我用鋼管磨製，一支代價
    六千元，我於九十一年七月初自己去找三慎精密股份有限公司製造的，一支一千
    九百元，圖是公司老闆依我的意思劃的，約一星期完工，我拿給乙○○看，他說
    不夠好，不能用」等語 (見偵查卷第五、六、二十一、二十二頁 )，核與證人丙○○於本院審理中證述：丁○○於九十一年七月間，第一次拿一根、第二次拿五
    根或六根來加工，先依丁○○描述繪圖再加工鑽孔等語相符合，並有三慎線切割
    作業表 (含圖 )、紐約刺青館現場照片六張及平面圖一張在卷暨槍管半成品四支
    扣案可資佐證，又扣案之土造槍管四支送請內政部警政署刑事警察局鑑定後認係
    土造金屬槍管半成品，有內政部警政署刑事警察局刑鑑字第○九三○○七三三七
    三號函在卷可參，再被告於本院審理中雖辯稱扣案之槍管半成品係六角板手，並
    稱將螺絲套入洞內，以活動板手夾住突起之處轉動，二個突起是為了平衝，然如
    扣案之槍管半成品確係六角板手，何以被告於偵查中為上開供述，並於本院九十
    三年三月十八日審理中始為上開答辯，況市售之螺絲均有固定規格，亦有鬆緊之
    工具，豈須被告以每支一千九百元之代價託證人丙○○鑽孔，再由乙○○以每支
    六千元之代價向被告購買，與常情不符，被告上開所辯不知係槍管，是六角板手
    云云，顯係脫卸之詞，亦不足採，綜上所述，本件事證已臻明確，被告犯行應堪
    認定。選任辯護人聲請將扣案之槍管半成品及其他零件送鑑組合看有無殺傷力，
    本院認本件事證已明如上述，且扣案槍管僅係半成品，爰不再送鑑定，併予敘明
    。
二、核被告所為，係犯槍砲彈藥刀械管制條例第十二條第一項未經許可製造子彈罪及
    同條例第十三條第五項、第一項之未經許可製造槍枝之主要組成零件未遂罪，被
    告利用不知情之丙○○犯未經許可製造槍枝之主要組成零件未遂罪，為間接正犯
    ，又被告係基於單一之犯意先後二次接續將鐵管交予丙○○鑽孔製作，尚不構成
    連續犯，再被告雖已著手槍管製造行為之實施，惟因尚未具相當之精密度而未完
    成，其犯罪尚屬未遂，依刑法第二十六條前段之規定，按既遂犯之刑度減輕其刑
    ，被告所犯上開二罪間，犯意各別，構成要件互異，應分論併罰，原審認被告罪
    證明確，審酌被告犯罪之動機、目的、手段、所生之危害及犯罪後之態度等一切
    情狀，依槍砲彈藥刀械管制條例第十二條第一項、第十三條第五項、第一項、刑
    法第十一條前段、第二十六條前段、第四十二條第二項、第五十一條第五、七款
    、罰金罰鍰提高標準條例第二條，分別量處有期徒刑一年二月併科罰金新台幣一
    萬元 (製造子彈 )及有期徒刑二年併科罰金新台幣一萬元，並就併科罰金部分均
    諭知易服勞役之折算標準，及定其應執行為有期徒刑三年，併科罰金新台幣一萬
    五千元，罰金如易服勞役，以新台幣玖佰元即銀元佰元折算壹日，扣案之槍管
    半成品依刑法第三十八條第一項第三款之規定宣告沒收，另認原槍砲彈藥刀械管
    制條例第十九條第一項規定：「犯第七條、第八條、第十條、第十一條、第十二
    條第一項至第三項、第十三條第一項至第三項之罪，經判處有期徒刑者，應於刑
    之執行完畢或赦免後，令入勞動場所，強制工作，其期間為三年」，業於九十年
    十一月十四日修正刪除，依刑法第二條第一項前段規定，自不得宣告強制工作，
    土造子彈一發業於鑑定試射擊發滅失，已非違禁物，爰不諭知沒收，未扣案之槍
    管半成品三支，業經被告丟棄於不詳處所亦經被告於原審中供明，因非違禁物且
    為避免日後執行沒收之困難，亦不諭知沒收，另扣得之彈殼一個、底火二顆、彈
    簧十支、玩具手槍零件一包、工具一批（含游標卡尺、內六角扳手、尖嘴夾、鐘
    錶起子一盒等物），雖為被告所有之物，惟被告堅稱是玩具槍拆解之物，工具一
    批為其工作所需修理物品使用之物，否認有供作製造槍管、子彈用途，經原審法
    院勘驗該槍枝零件多為塑膠材質與一般玩具零件無異，工具均為平常日用之物，
    無證據證明供本件犯罪使用、預備之物，亦不予宣告沒收，核其認事、用法、量
    刑尚無不當，被告上訴否認犯罪，檢察官以原審認警訊筆錄未錄音係無證據證明
    力不當為由上訴，均無理由 (原審並未採酌被告之警訊筆錄為證據，就此部分之
    論述雖稍有未洽，然尚不構成撤銷理由)，爰均予駁回。
三、據上論斷，應依刑事訴訟法第三百六十八條，判決如主文。
    本案經檢察官甲○○到庭執行職務。
中      華      民      國      九十三  年      五      月      十三    日
                                臺灣高等法院臺中分院刑事第九庭
                                      審判長法　官　康　應　龍
                                            法　官　趙　春　碧
            法  官  張  國  忠
右正本證明與原本無異。
如不服本判決應於收受送達後十日內向本院提出上訴書狀，其未敘述上訴之理由者並
得於提起上訴後十日內向本院補提理由書（均須按他造當事人之人數附繕本）。
                                            書記官　黃　薰　慧
中      華      民      國      九十三  年      五      月      十四    日
                                                                        Ａ
